【裁判字號】    98,消債更,603
【裁判日期】    980813
【裁判案由】    更生事件
【裁判全文】
臺灣臺中地方法院民事裁定           98年度消債更字第603號
聲  請  人  己○○
                        號
債  權  人  台新國際商業銀行股份有限公司
                      統一編號.
法定代理人  壬○○
債  權  人  國泰世華商業銀行股份有限公司
                      統一編號.
法定代理人  乙○○
債  權  人  兆豐國際商業銀行股份有限公司
                      統一編號.
法定代理人  丁○○
債  權  人  渣打國際商業銀行股份有限公司
                      統一編號.
法定代理人  庚○○
債  權  人  香港商香港上海豐銀行股份有限公司(含原中華
            商業銀行)
                      統一編號.
法定代理人  子○○
債  權  人  陽信商業銀行股份有限公司
                      統一編號.
法定代理人  戊○○
債  權  人  聯邦商業銀行股份有限公司
                      統一編號.
法定代理人  甲○○
債  權  人  萬泰商業銀行股份有限公司
                      統一編號.
法定代理人  丙○○
債  權  人  中國信託商業銀行股份有限公司
                      統一編號.
法定代理人  癸○○
債  權  人  慶豐商業銀行股份有限公司
                      統一編號.
法定代理人  辛○○
上列當事人因消費者債務清理事件聲請更生，本院裁定如下：
    主  文
債務人己○○自中華民國九十八年八月十七日十時起開始更生程
序。
    理  由
一、按債務人與金融機構協商成立者，不得聲請更生或清算，但
    因不可歸責於己之事由，致履行顯有重大困難者，不在此限
    ；本條例施行前，債務人依金融主管機關協調成立之中華民
    國銀行公會會員辦理消費金融案件無擔保債務協商機制與金
    融機構成立之協商，準用前項之規定，消費者債務清理條例
    第一百五十一條第五項、第六項分別定有明文。又聲請更生
    或清算不合程式或不備其他要件者，法院應以裁定駁回之，
    但其情形可以補正者，法院應定期間先命補正，復為同條例
    第八條所明定。
二、查本件債務人於本法實行前曾與銀行成立協商，每月繳款新
    台幣一萬七千元左右，原由父親代為繳納，但因家庭財務狀
    況惡化，以致毀諾，爰依法聲請更生等語，業據提出九十五
    年債務協商協議書為憑，足堪採信。經查債務人現任職安養
    中心看護，每月薪資約為二萬元等情，業經債務人自述無訛
    ，並有財產清單及九十五、九十六年所得資料等附卷可證。
    債務人九十五年間所得約二十八萬餘元，九十六年間僅為二
    萬餘元，則其主張因財務惡化而毀諾，係屬不可歸責一節，
    應堪採信。
三、然查，本件經依職權向各金融機關債權人函查債務人消費明
    細紀錄顯示，債務人消費內容多有證券投資（宏定旺證券投
    資顧問）、百貨消費（四季百貨、中友百貨）、服飾購物（
    艾瑪特服飾、媚格洋品百貨、花木馬）及保險費用（康健人
    壽、保誠人壽）等支出，債務人自承其家庭財務自九十年間
    起即已惡化，然其每月消費額度仍有逾越薪資總額之情事，
    此有卷附債務人消費明細附卷可稽，上述消費性質均非生活
    必要之支出，而係浪費、投機之性質。雖債務人稱若干債務
    係因其父借貸所致，縱其所述屬實，無異於自願承擔風險後
    再轉嫁由債權銀行承擔，難認合理。惟因債務人既因收入減
    少，財務惡化以致其無法履行先前協商之金額，本院仍認其
    毀諾係屬不可歸責於己之事由，准其更生。
四、又債務人之消費內容既如前述，核與消費者債務清理條例第
    一百三十四條第四款所稱：「浪費、賭博或其他投機行為，
    致財產顯然減少或負擔過重之債務」等不免責事由相當。再
    經本院訊問各該債權人亦表明反對債務人之更生聲請，未來
    本件更生程序，恐將因其更生方案無法獲致債權人會議通過
    或法院認可而宣告清算，徒增程序勞費，欠缺實益。惟本件
    既已准許進入更生程序，自應提供債務人更生方案付諸表決
    之機會，爰裁定如主文。
中    華    民    國    98    年    8     月    13    日
                            民事庭法官  張升星
上為正本係照原本作成
如不服本裁定，應於裁定送達後10日內，以書狀向本院提出抗告
，並繳納抗告費新臺幣1千元
中    華    民    國    98    年    8     月    13    日
                            書  記  官  顏督訓


司法院資訊處製作；財團法人民間司法改革基金會備份。
